【裁判字號】    94,簡,750
【裁判日期】    950227
【裁判案由】    食品衛生管理法
【裁判全文】
臺北高等行政法院裁定
                                     94年度簡字第00750號
原      告  麗多國際生技股份有限公司
代  表  人  甲○○
被      告  臺北縣政府
代  表  人  乙○○
上列當事人間因食品衛生管理法事件，原告不服行政院衛生署中
華民國94年7月4日衛署訴字第0940018781號訴願決定，提起行政
訴訟。本院裁定如下︰
    主  文
原告之訴駁回。
訴訟費用由原告負擔。
    理  由
一、原告起訴時，被告之代表人為林錫耀，嗣被告代表人已變更
    為乙○○，並由乙○○聲明承受訴訟，有其提出之聲明承受
    訴訟狀附卷可稽，核無不合，應予准許，合先敘明。
二、按訴願之提起，應自行政處分達到或公告期滿之次日起30日
    內為之；訴願事件，提起訴願逾法定期間或未於訴願法第57
    條但書所定期間內補送訴願書者，應為不受理之決定，訴願
    法第14條第1 項及同法第77條第2 款分別定有明文。次按原
    告之訴，有下列各款情形之一者，行政法院應以裁定駁回之
    。…十、起訴不合程式或不備其他要件者，行政訴訟法第
    107 條第1 項第10款定有明文，合先敘明。
三、本件原告因於93年12月13日在蘋果日報A9版刊載販售「肯寶
    -粉塑綠瑪黛咖啡」食品，其廣告內容宣稱「綠瑪黛能夠有
    效幫助燃燒體脂肪…據德國藥典記載，瑪黛葉可幫助減重治
    療疲勞，增加腎臟水份排出…」等詞句涉及誇大不實易生誤
    解之情形，經臺北市政府衛生局、臺東縣衛生局查獲，移送
    被告所屬衛生局查證屬實，被告乃以原告違反食品衛生管理
    法第19條第1 項規定，依同法第32條第1 項規定，於94年3
    月3 日以北府衛藥字第0940009718號行政處分書，處原告新
    臺幣3 萬元罰鍰。原告不服，提起訴願，亦遭駁回等情，為
    兩造所不爭，且有上開各該函文、原處分及訴願決定書等件
    影本附訴願機關卷可稽。
四、經查，本件原告於94年3 月8 日收受被告94年3 月3 日北府
    衛藥字第0940009718號處分書，有郵務機關掛號郵件回執影
    本附訴願機關卷可稽，又原告設址於臺北縣，依訴願法第16
    條第1 項規定應扣除在途期間2 日，核計其提起訴願之30日
    不變期間，係自94年3 月9 日起算，至94年4 月9 日（星期
    六）屆滿，因該末日適為星期六，依規定以次星期一，即同
    年月11日代之，而原告遲至同年月15日始向被告提起訴願，
    有被告機關卷附訴願書上被告收文日期戳記可按，訴願決定
    以其訴願已逾法定不變期間，不予受理，並無不合。原告復
    對之提起行政訴訟，顯非合法，應予駁回。原告之訴既不合
    法，其有關實體之主張，自毋庸再予審究，併此敘明。
五、依行政訴訟法第236 條、第107 條第1 項第10款、第104 條
    ，民事訴訟法第95條、第78條，裁定如主文。
中    華    民    國    95    年     2    月   27     日
                           第五庭  法  官  蕭忠仁
上為正本係照原本作成。
本件以訴訟事件所涉及之法律見解具有原則性者為限，始得於本
裁定送達後10日內向本院提出抗告狀（須按他造人數附繕本），
並經最高行政法院許可後方得抗告。
中    華    民    國    95    年     2    月   27     日
                                   書記官  蕭純純


司法院資訊處製作；財團法人民間司法改革基金會備份。
